【裁判字號】    99,抗,412
【裁判日期】    990420
【裁判案由】    聲請定其應執行刑
【裁判全文】
臺灣高等法院刑事裁定                   99年度抗字第412號
抗  告  人
即  受刑人  甲○○
上列抗告人因聲請定其應執行刑案件，不服臺灣桃園地方法院中
華民國99年3月15日裁定（99年度聲字第729號），提起抗告，本
院裁定如下：
    主  文
抗告駁回。
    理  由
一、原裁定意旨略以：抗告人即受刑人甲○○因違反毒品危害防
    制條例等罪，經臺灣桃園地方法院先後判處如原裁定附表所
    示之刑（詳如原裁定附表所示），均經分別確定在案。檢察
    官聲請定其應執行之刑為正當，應定其應執行之刑，爰定其
    應執行之刑有期徒刑6年2月等語。
二、抗告意旨略以：抗告人因如原裁定附表所示之案件，經檢察
    官聲請定應執行刑，原裁定定應執行有期徒刑6年2月，固非
    無見。惟原裁定附表編號13所示之竊盜罪，應係抗告人犯竊
    盜4罪，經台灣桃園地方法院（下稱原法院）以98年度審易
    字第1751號判決各判處有期徒刑6月，並定應執行有期徒刑1
    年7月確定，而原裁定漏未將上開判決其餘所犯之竊盜罪合
    併定其應執行刑，顯與上開判決及99年執子字第2218號檢察
    官執行指揮書不符，應予撤銷更為裁定云云。
三、按裁判確定前犯數罪者，併合處罰之，而數罪併罰，有二裁
    判以上者，依刑法第51條之規定，定其應執行之刑，而宣告
    多數有期徒刑，於各刑中之最長期以上，各刑合併之刑期以
    下定其刑期，刑法第50條、第51條第5 款及第53條分別定有
    明文。次按定應執行之刑，由該案犯罪事實最後判決之法院
    之檢察官，聲請該法院裁定之，受刑人亦得請求檢察官聲請
    之，刑事訴訟法第477條第1項、第2項亦分別定有明文。經
    查，本件抗告人即受刑人甲○○因違反毒品危害防制條例等
    案件，先後經判處如原裁定附表所示之刑，均經分別確定在
    案。檢察官聲請定其應執行之刑，原審法院審認上開聲請為
    正當，定其應執行之刑為有期徒刑6年2月，經核尚無不合。
    抗告人雖指原裁定附表編號13所示之竊盜罪，係抗告人犯竊
    盜4罪，經原法院以98年度審易字第1751號判決各判處有期
    徒刑6月，並定應執行有期徒刑1年7月，原裁定漏未將上開
    判決其餘所犯之竊盜罪（即98年度審易字第1751號判決附表
    編號2至4所示之竊盜罪）合併定其應執行刑云云，惟此部分
    未經檢察官聲請定應執行之刑，法院自不得逕予合併定應執
    行之刑。抗告人應請求檢察官另行聲請之。抗告意旨執此指
    摘原裁定不當，難認有理，應予駁回。
四、據上論斷，應依刑事訴訟法第412 條，裁定如主文。
中    華    民    國    99    年    4     月     20   日
                  刑事第七庭  審判長法  官  宋明蒼
                                    法  官  趙功恆
                                    法  官  楊智勝
以上正本證明與原本無異。
不得再抗告。
                                    書記官  林桂玉
中    華    民    國    99    年    4     月    22    日

司法院資訊處製作；財團法人民間司法改革基金會備份。
